【裁判字號】    95,上訴,296
【裁判日期】    950412
【裁判案由】    毒品危害防制條例
【裁判全文】
臺灣高等法院刑事判決                 95年度上訴字第296號
上  訴  人
即  被  告  甲○○
                    住基隆市○.
上列上訴人因毒品危害防制條例案件，不服臺灣基隆地方法院94
年度訴緝字第37號，中華民國94年11月30日第一審判決（起訴案
號：臺灣基隆地方法院檢察署94年度毒偵字第540號），提起上
訴，本院判決如下：
    主  文
上訴駁回。
    事  實
一、甲○○前因施用第二級毒品案件，經原審法院裁定送觀察勒
    戒後，認無繼續施用毒品之傾向，由臺灣基隆地方法院檢察
    署檢察官於民國92年11月24日，以92年度毒偵緝字第111號
    為不起訴處分確定，並於同年月26日執行完畢釋放。
二、詎其猶不知悔改，於觀察勒戒執行完畢後5 年以內，復基於
    施用第一級毒品海洛因之概括犯意，自94年2 月1 日中午某
    時起至同年月24日上午某時止，在基隆市○○街33巷4號地
    下一層住處及同市○○路友人住處，以將第一級毒品海洛因
    摻水注入注射針筒，再施打手臂之方式，平均二、三天施用
    一次，而連續施用第一級毒品海洛因多次；另基於施用第二
    級毒品安非他命之概括犯意，自94年2月2日中午某時許起至
    同年月25日晚間7時許止，同在上址，以將第二級毒品安非
    他命置於玻璃球製成之吸食器內，再點燃吸食煙霧之方式，
    平均一天施用一次，而連續施用第二級毒品安非他命多次。
    嗣為警先於94年2月2日晚間8時10分許，在基隆市○○街33
    巷4號底層查獲，並扣得含有第一級毒品海洛因之殘渣袋1個
    與含有第二級毒品安非他命之殘渣袋2個、玻璃球2個及吸食
    器1組，及其所有供施用第二級毒品安非他命用之酒精燈1個
    ；次於94年2月25日晚間10時30分許，同在上址為警查獲，
    並扣得第二級毒品安非他命（毛重0.3公克）及其所有供施
    用第二級毒品安非他命用之吸食器2組。
三、案經基隆市警察局第四分局移送臺灣基隆地方法院檢察署檢
    察官偵查後起訴及移送併辦。
    理      由
一、上訴人即被告確未到庭，惟上揭犯罪事實，業據被告於原審
    坦承不諱，被告經警查獲所採集尿液，經以氣相層析質譜儀
    法檢驗後呈安非他命類（安非他命甲基安非他命）及鴉片類
    （嗎啡可待因）陽性反應，此有臺灣尖端先進生技醫藥股份
    有限公司濫用藥物檢驗報告二紙（見偵字736號第35頁、偵
    字第540號第43頁）可稽。扣案之白色結晶體（毛重0.3公克
    ），經檢驗呈安非他命反應，此有基隆市警局第四分局毒品
    初步鑑驗報告單可佐（見94毒偵736號卷第10頁），並有扣
    安之安非他命殘渣袋二個、海洛因殘渣袋一個、吸食器一組
    、安非他命吸食器二支及燈泡二個、酒精燈一個可憑，被告
    犯行足以認定，又被告前因施用毒品案件經執行觀察、勒戒
    ，於92年11月26日執行完畢釋放，有本院被告前案紀錄表一
    份可佐。其於五年內再犯本罪，自應依法論科，併此明。
二、核被告所為係犯毒品危害防制條例第10條第1項及第2項之罪
    ，又被告因施用而持有第一級毒品海洛因、第二級毒品安非
    他命，其持有之低度行為應為施用之高度行為所吸收，不另
    論持有罪。又被告分別多次施用第一級毒品、第二級毒品，
    均時間緊接，且所犯構成要件亦復相同，顯均係基於概括犯
    意反復為之，均為連續犯，應各論以一罪，並均依法加重其
    刑。公訴人雖僅就被告自94年2月2日晚間9時25分許採尿前
    回溯24小時內某時，施用第一級毒品海洛因、第二級毒品安
    非他命，提起公訴，然未起訴而移原審併辦部分與起訴部分
    ，有連續關係為裁判上一罪，本院自得併予審理。末查被告
    所犯二罪犯意各別，行為不同，應予分論併罰。
三、原審以被告罪證明確，適用毒品危害防制條例第10條第1項
    、第2項、第23條第2項、第18條第1項前段，刑法第11條、
    第56條、第51條第5款、第38條第1項第2款並審酌被告素行
    、智識程度、犯罪之動機、犯後坦承犯行、危害程度等一切
    情狀分別就施用第一級毒品處有期徒刑柒月，就施用第二級
    毒品量處有期徒刑伍月，並定應執行有期徒刑拾月，復就扣
    案之第二級毒品安非他命（毛重0.3公克），依法宣告沒收
    併銷燬之。又被告供稱扣案之塑膠袋1個內含海洛因之殘渣
    ，扣案之塑膠袋2個、玻璃球2個及吸食器3組均曾使用而含
    有第二級毒品安非他命之殘渣，因所含毒品量微，無法於器
    具分離，爰併依法宣告沒收併銷燬之，又扣案酒精燈1個係
    被告所有，供施用第二級毒品安非他命之用，爰依刑法第38
    條第1項第2款沒收，其認事用法均無法違誤，被告上訴空言
    指摘原判決不當，自無理由，應予駁回。又被告經合法傳喚
    無正當理由不到庭，爰不待其陳述，逕行判決。
四、據上論斷，應依刑事訴訟法第368條、第371條判決如主文。
本案經檢察官劉靜婉到庭執行職務。
中    華    民    國    95    年    4     月    12    日
                  刑事第七庭  審判長法  官  陳  正  雄
                                    法  官  許  錦  印
                                    法  官  蔡  光  治
以上正本證明與原本無異。
施用第一級毒品部分如不服本判決，應於收受送達後十日內向本
院提出上訴書狀，其未敘述上訴之理由者並得於提起上訴後十日
內向本院補提理由書（均須按他造當事人之人數附繕本）。
其餘不得上訴。
                                    書記官  陳  韋  杉
中    華    民    國    95    年    4     月    13    日
毒品危害防制條例第10條
施用第一級毒品者，處 6 月以上 5 年以下有期徒刑。
施用第二級毒品者，處 3 年以下有期徒刑。


司法院資訊處製作；財團法人民間司法改革基金會備份。
